【裁判字號】    99,易,3083
【裁判日期】    991019
【裁判案由】    毒品危害防制條例
【裁判全文】
臺灣臺中地方法院刑事判決              99年度易字第3083號
公  訴  人  臺灣臺中地方法院檢察署檢察官
被      告  甲○○(即張靜惠).
上列被告因毒品危害防制條例案件，經檢察官提起公訴（99年度
毒偵字第1892號），因被告於準備程序中為有罪之陳述，本院改
依簡式審判程序審理，茲判決如下：
    主    文
甲○○施用第二級毒品，處有期徒刑伍月，如易科罰金，以新臺
幣壹仟元折算壹日。扣案之第二級毒品甲基安非他命壹包（驗餘
淨重0.0527公克）沒收銷燬之、吸食器壹組沒收。
    犯罪事實
一、甲○○（原名張靜惠）前於民國89年及90年間，均因施用毒
    品案件，分別依本院89年度毒聲字第89號、90年度毒聲字第
    2271號裁定，先後入臺灣臺中看守所附設勒戒處所觀察、勒
    戒，均經考核認無繼續施用毒品之傾向後，先後於89年1 月
    21日及90年5 月17日釋放，並由臺灣臺中地方法院檢察署檢
    察官分別於89年1月28日及90年5月17日，分別以89年度毒偵
    字第418 號及90年度毒偵字第2432號為不起訴處分確定。嗣
    於觀察勒戒執行完畢釋放後5 年內，再因施用毒品案件，經
    本院以93年度易字第840號判處有期徒刑6 月確定，於94年1
    月11日執行完畢（未構成累犯）。又因詐欺及違反毒品危害
    防制條例案件，經本院以98年度易字第1752號、98年豐簡字
    第517 號分別判處有期徒刑4月、4月確定。詐欺案件雖於98
    年8 月31日易科罰金執行完畢，惟嗣又與上開違反毒品危害
    防制條例案件合併定應執行有期徒刑7月，甫於99年7月19日
    縮刑期滿執行完畢（未構成累犯）。詎其仍不知悔改，復基
    於施用第二級毒品甲基安非他命之犯意，於99年5 月10日下
    午，在臺中縣豐原市南陽公園，以玻璃球燒烤方式施用甲基
    安非他命一次。嗣於99年5 月11日17時50分許，在豐原市○
    ○○道○ 段消防公園前，因行跡可疑，為警盤查，扣得甲基
    安非他命1 包（淨重0.0539公克，驗餘淨重0.0527公克）及
    所有供施用甲基安非他命之吸食器1組而查獲。
二、案經臺中縣警察局豐原分局報告臺灣臺中地方法院檢察署檢
    察官偵查起訴，本院改依簡式審判程序審理。
    理    由
一、認定犯罪事實及量刑審酌之依據：
  (一)被告甲○○之自白。
  (二)詮昕科技股份有限公司濫用藥物尿液檢驗報告、行政院衛生
    署草屯療養院鑑定書、台中縣警察局豐原分局尿液代號與真
    實姓名對照表、搜索扣押筆錄、扣押物品目錄表、扣案毒品
    及吸食器相片7張。
  (三)扣案之第二級毒品甲基安非他命一包（驗餘數量0.0527公克
    ）、吸食器1 組。
  (四)臺灣高等法院被告前案紀錄表（被告前案、累犯及素行之認
    定）。
二、核被告所為，係犯毒品危害防制條例第10條第2 項之施用第
    二級毒品罪，被告持有毒品之低度行為應為施用之高度行為
    所吸收，不另論罪。
三、又按刑法第47條之規定，累犯之成立，必須曾受有期徒刑之
    執行完畢，或受無期徒刑或有期徒刑一部之執行而赦免後，
    五年以內再犯有期徒刑以上之罪者，始足當之。而數罪併罰
    案件之執行完畢，係指數罪定其應執行之刑後，已將該應執
    行之刑執行完畢而言。又受有期徒刑之執行完畢，或受無期
    徒刑或有期徒刑一部之執行而赦免後，五年以內再犯有期徒
    刑以上之罪者，方為累犯，此觀刑法第47條規定甚明。又裁
    判確定前犯數罪者，併合處罰之；數罪併罰，宣告多數有期
    徒刑者，於各刑中之最長期以上，各刑合併之刑期以下，定
    其刑期，刑法第50條、第51條第5 款定有明文。故刑法第47
    條所謂之「受有期徒刑之執行完畢」，於數罪併罰案件，係
    指所定之執行刑，執行完畢而言；如於定執行刑之前，因有
    一部分犯罪先確定，形式上予以執行，仍應依前揭規定定其
    應執行之刑，俟檢察官指揮執行「應執行刑」時，再就形式
    上已執行部分予以折抵，不能謂先確定之罪已執行完畢。最
    高法院87年台上4099號、89年台上498 號裁判參照。本件被
    告於98年間雖曾因犯詐欺罪，經本院以98年度易字第1752號
    判處有期徒刑4月，並於98年8月31日易科罰金執行完畢，惟
    嗣後又因違反毒品危害防制條例經本院以98年度豐簡字第51
    7號判處有期徒刑4月確定，因上開二罪合於定執行刑之要件
    ，經合併定應執行有期徒刑7月後，甫於99年7月19日始執行
    完畢，有臺灣高等法院被告前案紀錄表在卷可參。茲本件被
    告犯罪之時間係在99年5 月11日，並非前案有期徒刑執行完
    畢後五年內再犯，自不構成累犯。檢察官認應論以累犯，容
    有誤會，併此敘明。
四、爰審酌被告有多次施用毒品之前科，猶不知悔改，復再犯本
    件之施用毒品罪，顯然無視毒品對於其自身健康之戕害及對
    於社會安全與公共秩序之潛在危害，惟慮及其犯罪之動機、
    目的、手段、犯後態度，及被告施用毒品之次數、數量等一
    切情狀，量處如主文所示之刑，並諭知易科罰金之折算標準
    。扣案之第二級毒品甲基安非他命1 包（驗餘淨重0.0527公
    克），應依毒品危害防制條例第18條第1 項前段之規定，沒
    收銷燬之；另扣案之吸食器1 組，為被告所有供施用毒品之
    器具，業據被告供承在卷，應依刑法第38條第1項第2款之規
    定，宣告沒收。至於扣案之手機一支，與被告施用毒品之犯
    行無涉，自不為沒收之諭知。
五、適用之法條：刑事訴訟法第273 條之1 第1 項、第299 條第
    1 項前段、第310 條之2 、第454 條第1 項，毒品危害防制
    條例第10條第2 項、第18條第1 項前段，刑法第11條、第41
    條第1 項前段、第38條第1 項第2 款，判決如主文。
中    華    民    國    99    年    10    月    19    日
                  刑事第四庭  法  官  高英賓
上正本證明與原本無異。
如不服本判決，應於收受送達後10日內向本院提出上訴書狀（應
敘述具體理由並附繕本）。
上訴書狀如未敘述理由，應於上訴期間屆滿後20日內補提理由書
於本院。
                              書記官  司立文
中    華    民    國    99    年    10    月    19    日
附錄論罪科刑法條：
毒品危害防制條例第10條
施用第一級毒品者，處6 月以上5 年以下有期徒刑。
施用第二級毒品者，處3 年以下有期徒刑。

司法院資訊處製作；財團法人民間司法改革基金會備份。
